臺灣臺南地方法院臺南簡易庭民事判決
111年度南簡字第1007號
原      告  安提阿設計有限公司

法定代理人  呂賢文
訴訟代理人  蔡麗珠律師
            江信賢律師
            林宜嫻律師
被      告  優膳糧府城餐飲股份有限公司

法定代理人  張煥基
上列當事人間履行契約事件，本院於民國111年11月10日言詞辯
論終結，判決如下：
    主      文
被告應給付原告新臺幣肆拾壹萬零伍佰壹拾肆元，及其中新臺幣
壹拾貳萬玖仟貳佰陸拾玖元自民國111年6月28日起至清償日止、
其中新臺幣壹拾壹萬壹仟伍佰貳拾柒元自民國111年7月29日起至
清償日止、其中新臺幣壹拾陸萬玖仟柒佰壹拾捌元自民國111年1
0月31日起至清償止，均按週年利率百分之五計算之利息。
訴訟費用由被告負擔。
本判決得假執行。
    事實及理由
一、按訴狀送達後，原告不得將原訴變更或追加，但擴張或減縮
    應受判決事項之聲明者，不在此限，民事訴訟法第255條第1
    項第3款定有明文。本件原告起訴時原聲明為：「㈠被告應給
    付原告新臺幣（下同）240,796元，及其中129,269元自民事
    聲請調解狀送達翌日起至清償日止；其中111,527元自起訴
    狀繕本送達翌日起至清償日止，均按週年利率百分之5計算
    之利息。㈡被告應自門牌號碼臺南市○區○○街0號1樓之建物遷
    出，並將建物1樓交還予原告。㈢訴訟費用由被告負擔。㈣願
    供擔保，請准宣告假執行。」；嗣於本院審理中撤回原聲明
    第二項部分，並變更聲明為：「㈠被告應給付原告410,514元
    ，及其中129,269元自民事聲請調解狀送達翌日起至清償日
    止；其中111,527元自起訴狀繕本送達翌日起至清償日止；
    其中169,718元自民事變更訴之聲明狀送達翌日起至清償止
    ，均按週年利率百分之5計算之利息。㈡訴訟費用由被告負擔
    。㈢願供擔保，請准宣告假執行。」，核與上開規定相符，
    應予准許。
二、本件被告經合法通知，未於言詞辯論期日到場，核無民事訴
    訟法第386條所列各款情事，爰依原告之聲請，由其一造辯
    論而為判決。
三、原告起訴主張：
（一）坐落臺南市○區○○街0號之「知事官邸生活館」乃臺南市政
      府委託原告經營。兩造為期在「知事官邸生活館」合作經
      營餐廳，遂於民國109年10月23日簽立「餐飲合作計畫暨
      場地使用契約書」（以下簡稱系爭契約），約定由原告提
      供知事官邸生活館一樓餐飲營業區及廚房區域供被告作為
      餐廳經營，期間自兩造簽約日起至114年12月31日止，營
      業時間原則上為上午10點至晚上10點，被告如需變更營業
      時間，應與原告協議，且被告每月應將營業額之8%利潤分
      配予原告，每月保證最低分潤金額為5萬元，若不足5萬元
      ，則以5萬元計算。詎被告經營期間，原告多次接獲顧客
      反應被告對外公告之營業時間不一，未依約先與原告協調
      ，被告即擅自更改營業時間，導致顧客無所適從，復因被
      告遲未改善出餐時間及服務態度，致使餐廳業績一直無法
      提升，不僅形象受損，營運也虧損連連。
（二）為求被告得以改善並用心經營餐廳以提升業績，兩造復於
      111年3月15日達成協議「被告111年4、5月份之營業額依
      約以8%計算分潤金額，若未達6萬元以上，以6萬元計；11
      1年6月份之分潤金額若未達8萬元，則以8萬元計算；若11
      1年4、5、6月之分潤金額均未能達到上述之6萬元、8萬元
      ，則雙方同意提早終止契約，原告同意給予被告一個月緩
      衝期」。詎料，原告發現被告之服務人員未改進服務態度
      ，經營上亦無任何突破之舉，原告乃再與被告商議，並於
      111年4月25日達成共識，合意提早於111年7月底終止系爭
      契約，被告並應於111年7月23日至111年7月24日撤場。
（三）依系爭契約第3條及111年3月15日協議內容，被告本應於1
      11年5月10日給付111年4月份之分潤金額及應分擔之電費
      、清潔費、垃圾處理費合計101,352元，然被告不僅遲至1
      11年6月5日始匯款，且僅付82,152元，短匯2萬元；而111
      年5、6、7月份之分潤金額及應分擔之電費、清潔費、垃
      圾處理費分別為109,269元、111,527元及119,818元，被
      告迄未給付，總計被告尚應給付原告360,614元（計算式
      ：20,000元＋109,269元＋111,527元＋119,818元＝360,614元
      ），經原告以存證信函催請被告給付，被告猶置之不理。
      又被告未將位於「知事官邸生活館」內之物品清除及清潔
      環境，對於原告提供予其使用之廚房設備，亦未盡維護管
      理之責，造成廚房設備損壞，原告為清理被告所遺留之垃
      圾及修繕廚房設備，共支出49,900元，依民法第432條第1
      項及系爭契約第7條之規定，被告亦應負擔此費用。爰提
      起本件訴訟，請求被告如數給付。並聲明求為判決如主文
      第1項所示。
四、被告經合法通知，未於言詞辯論期日到場，亦未提出任何書
    狀作何聲明及陳述。
五、得心證之理由：　　　
（一）原告主張之上開事實，業據提出餐飲合作計畫暨場地使用
      契約書（即系爭契約）、LINE對話截圖、分潤結算總表、
      電費收據、清潔費收據、存證信函暨收件回執、詠晉企業
      社收據及淨源水電行收據為憑，核與所述情節相符；而被
      告未於言詞辯論期日到場爭執，亦未提出任何書狀作有利
      於己之陳述。依上開調查證據之結果，堪信原告之主張為
      真實。
（二）從而，原告依系爭契約之法律關係，請求被告給付給付41
      0,514元，及其中129,269元自民事聲請調解狀送達翌日即
      111年6月28日起至清償日止，其中111,527元自起訴狀繕
      本送達翌日即111年7月29日起至清償日止，其中169,718
      元自民事變更訴之聲明狀送達翌日即111年10月31日起至
      清償止，均按週年利率百分之五計算之利息起至清償止，
      均按週年利率百分之5計算之利息，為有理由，應予准許
      。
六、本件係就民事訴訟法第427條規定之簡易訴訟事件所為被告
    敗訴之判決，依同法第436條第2項準用第389條第1項第3款
    規定，應依職權宣告假執行。
七、據上論結，原告之訴為有理由，依民事訴訟法第436條第2項
    、第385條第1項前段、第78條、第389條第1項第3款，判決
    如主文。
中　　華　　民　　國　　111 　年　　11　　月　　24　　日
                      臺灣臺南地方法院臺南簡易庭
                            法  官  王 獻 楠
上為正本係照原本作成。
如不服本判決，應於送達後20日內，向本院提出上訴狀並表明上
訴理由，如於本判決宣示後送達前提起上訴者，應於判決送達後
20日內補提上訴理由書（須附繕本），如委任律師提起上訴者，
應一併繳納上訴審裁判費。
中　　華　　民　　國　　111 　年　　11　　月　　24　　日
                            書記官  蕭 雅 文